Yuri da Silva Lima

Desenvolvedor Mobile

CONTATOS

Email: yurisilvalima.dev@gmail.com

Telefone: (99) 99647-0580 / (99) 99127-2862

Linkedin: linkedin.com/in/yuri-lima7/
Portfólio: yurilimadev.netlify.app

RESUMO PROFISSIONAL

Desenvolvedor mobile com 2 anos de experiência em Flutter e Dart, especializado em criar de aplicativos cross-platform de alto desempenho para Android e iOS, com foco em usabilidade e design de interfaces (UI) eficientes. Busco projetos desafiadores onde possa aplicar e expandir minhas habilidades no desenvolvimento mobile.

EXPERIÊNCIA PROFISSIONAL

Cajuu.App | Desenvolvedor Mobile (Fevereiro 2024 - Abril 2024)

- Desenvolvi o app em Flutter (Android/iOS) com design responsivo e controle de versão via Git/GitHub.
- Criei o design no Figma, seguindo o Material Design.
- Implementei o Serviço de Transferência de Veículo com marcações em imagens e integração com a API RESTful da equipe de backend.
- Integrei a API do Google Maps para exibir locais de saída e chegada dos veículos.

IFMA - Campus Caxias | Desenvolvedor Mobile (Abril 2023 - Novembro 2023)

- Desenvolvi o app TicketlF em Flutter (Android/iOS), com design responsivo, em colaboração com outro desenvolvedor.
- Implementei a API RESTful com FastAPI, conectando os módulos de alunos, CAE e Restaurante.
- Gerenciei o controle de versão com Git/GitHub.
- Criei o sistema de solicitação de refeições e controle via QR Code, otimizando o consumo no Restaurante.

EDUCAÇÃO

- Bacharelado em Ciência da Computação | IFMA Campus Caxias | 2019 2023.
- Programa Inova Trilhas Front-End | FAPEMA | Abril 2024 Agosto 2024.
- Certificação Google UX Design | Coursera | Junho 2023 Janeiro 2024.
- Flutter e Dart | Academia do Flutter | 2023 Atualmente
- Git e GitHub | DIO | 2024